【裁判字號】    97,抗,160
【裁判日期】    970627
【裁判案由】    本票裁定
【裁判全文】
臺灣臺中地方法院民事裁定               97年度抗字第160號
抗  告  人  甲○○
相  對  人  三信商業銀行股份有限公司
法定代理人  乙○○
上列抗告人與相對人間因聲請本票裁定事件，抗告人對於中華民
國97年4月15日本院簡易庭所為之裁定 (97年度司票字第1724號)
提起抗告，本院合議庭裁定如下：
    主  文
抗告駁回。
抗告程序費用新台幣壹仟元由抗告人負擔。
    理  由
一、按執票人向本票發票人行使追索權時，得聲請法院裁定後強
    制執行。票據法第123條定有明文。又本票執票人，依票據
    法第123條規定，聲法院裁定許可對發票人強制執行，係屬
    非訟事件，此項聲請之裁定，及抗告法院之裁定，僅依非訟
    事件程序，以審查強制執行許可與否，並無確定實體上法律
    關係存否之效力，如發票人就票據債務之存否有爭執時，應
    由發票人提起確認之訴，以資解決，最高法院56年台抗字第
    714號、57年台抗字第76號判例可資參照。
二、本件相對人主張其執有抗告人為發票人所簽發，如原裁定所
    示之本票1紙，並免除作成拒絕證書，詎屆期提示未獲付款
    ，依票據法第123條規定，聲請裁定許可強制執行等情，已
    據提出本票1紙為證，原裁定予以准許，即無不合。
三、抗告意旨略以：本票發票人經為免除作成拒絕證書之記載時
    ，執票人得不請求作成拒絕證書，而行使追索權，然執票人
    在行使追索權前，仍應於所定期限內為付款之提示，本件相
    對人於到期日並未向抗告人為提示及催討，卷內亦無提及催
    討之證據，其徒託空言，不足採信，原審不查而裁定准許相
    對人強制執行之聲請，顯非適法等語。惟查，抗告人既係系
    爭本票之發票人，既應負絕對付款責任，而系爭本票既已載
    明免除作成拒絕證書及通知義務，自無執票人再為提示或催
    討之問題。本件非訟事件程序不得加以審究實體上之爭執，
    自應准予為強制執行之裁定，是本件抗告為無理由，應予駁
    回。
四、據上論結，本件抗告為無理由，依非訟事件法第46條、第21
    條第2項、第24條第1項、民事訴訟法第495條之1第1項、第4
    49條第1項、第78條，裁定如主文。
中    華    民    國    97    年    6     月    27    日
                  民事庭審判長法  官  王  銘
                              法  官  王金洲
                              法  官  呂麗玉
以上正本係照原本作成。
如不服本裁定，僅得於收受本裁定正本送達後10日內，以適用法
規顯有錯誤為理由，向本院提出再抗告狀，（須附繕本一份及繳
納再抗告裁判費新台幣1,000元），經本院許可後始可再抗告，
前項許可以原裁定所涉及法律見解具有原則上重要性者為限。
中    華    民    國    97    年    6     月    27    日
                              書記官


司法院資訊處製作；財團法人民間司法改革基金會備份。
